Personalia

Meijenlaan 13 3602PC Maarssen

0636542265

lucasvdvaart@gmail.com

Geboortedatum: 15 mei 2002

Geboorteplaats: utrecht

Geslacht: man

Nationaliteit: Nederlands

Rijbewijs: B

Vaardigheden

Engels
Microsoft word



Talen

Hobby's en interesses

- Voetballen (2e divisie niveau)
- muziek maken (nummers op o.a. s potify)
- kitesurfen

Eigenschappen

- sociaal
- creatief
- ambitieus
- leergierig

lucas van der vaart

Werkervaring

Kassamedewerker

okt 2020 - heden

Vomar, Maarssen

Ik zorg ervoor dat de klanten op een prettige manier hun boodschappen kunnen betalen en ik sta altijd open voor een praatje. Op deze manier hoop ik dat de klanten hun boodschappen als een plezierig uitje beschouwen.

Ober jan 2018 - sep 2020

Tante lien, Maarssen

Bij dit restaurant zorgde ik ervoor dat het hele restaurant op de hoogte was van wanneer het eten of drinken zou komen en kwam dit dan ook op tijd brengen. Daarnaast zorgde ik er ook voor dat de gerechten mooi gedecoreerd waren en maakte ik zelf de desserts. De klanten werden op hun wenken bediend en hadden een fijne avond.

Afwasser + serveerder

jan 2017 - nov 2017

De pannekoekenbakker, Maarssen

Mijn verantwoordelijkheid bij dit bedrijf was dat de borden, bestek, etc. er brandschoon uitzagen voordat deze opnieuw gebruikt werden. Hiernaast zorgde ik er ook voor de dat de pannenkoekenbakker altijd voldoende ingrediënten om zich heen had voor de juiste pannenkoek.

Opleidingen

Commerciële economie

sep 2020 - jul 2024

hogeschool Utrecht, Utrecht

Cursussen

Master the mix (muziekopleiding)

2021

Certificaten

Anglia examen (Engels) (behaald)

2019

Profiel

Ik ben Lucas van der Vaart en ik ben 18 jaar oud, wonende bij mijn ouders in Maarssen. Mijn grootste hobby is muziek maken, waar ik dagelijks mee bezig ben. Verder ben ik een mens dat houd van gezelligheid, maar ben wel vrij zelfstandig.

Als ik een doel voor ogen heb zal ik er alles aan doen om het te bereiken. Dit geldt ook op de werkvloer, ik zak nooit half werk leveren.

Ik heb aangegeven sociaal aangelegd te zijn en dit blijkt uit mijn werkervaring bij een restaurant als ober en mijn functie als kassa medewerker. Hiernaast ben ik ook op reis geweest naar Oeganda, waarvoor een toelatingsprocedure nodig was die ik gehaald heb. Ik ben naar Oeganda geweest om school boeken te leveren namens een goed doel.

Verder ben ik creatief in de muziek, maar dat geld ook voor mijn oplossingsgerichtheid. Als er problemen zijn ga ik ze niet uit de weg. Er is altijd een oplossing.